# 求助陈版主，客户披露口径的疑问

提问人：liuweisheng 时间：2022-12-16 09:34:34
本公司、组装厂、主机厂签订三方协议。本公司将产成品送至组装厂，组装厂将商品送至主机厂，主机厂采用线上结算的模式。主机厂根据上线数量跟本公司和组装厂进行结算，直接将款项打给本公司。组装厂对本公司产品进行验收，主机厂对组装厂产品进行验收，如果后期出现质量问题，最终责任方由主机厂进行判定。本公司开票给组装厂，组装厂开票给主机厂。这种情况下本公司报告附注披露客户的时候，该收入是属于主机厂还是组装厂。谢谢版主解惑

回答人：chenyiwei
此问题的关键在于组装厂是“主要责任人”还是“代理人”。从主帖所述情况看，组装厂是代理人的可能性较大（主机厂根据上线数量跟本公司和组装厂进行结算，直接将款项打给本公司；组装厂虽然有验收，但最终责任还是由主机厂认定，且很可能由本企业直接就所制造的零部件的质量瑕疵对主机厂承担责任）。因此，本公司的客户是主机厂而不是组装厂。